---
title: "Praktikum W2 Komstat"
author: "Harvest Walukow"
date: "2025-02-21"
output: pdf_document
---

# Nomor 1

```{r, warning=FALSE}
library(dplyr)
df <- read.csv("D:/UNAIR/SEMESTER 4/Komstat/Life Expectancy Data.csv")


### a. Jumlah negara berdasarkan status pada tahun 2015

```{r}
jumlah_negara_status <- df %>%
  filter(Year == 2015) %>%
  group_by(Status) %>%
  summarize(Jumlah_Negara = n())

print(jumlah_negara_status)
```

### b. Mean, Median, Min, Max Angka Harapan Hidup (Life Expectancy) dari negara Indonesia berdasarkan tahun

```{r}
statistik_indonesia <- df %>%
  filter(Country == "Indonesia") %>%
  group_by(Year) %>%
  summarize(
    Mean_Life_Expectancy = mean(Life.expectancy, na.rm = TRUE),
    Median_Life_Expectancy = median(Life.expectancy, na.rm = TRUE),
    Min_Life_Expectancy = min(Life.expectancy, na.rm = TRUE),
    Max_Life_Expectancy = max(Life.expectancy, na.rm = TRUE)
  )

print(statistik_indonesia)
```

### c. Mean, Median, Min, Max GDP berdasarkan status pada Tahun 2010

```{r}

df$GDP[is.na(df$GDP)] <- median(df$GDP, na.rm = TRUE)

statistik_gdp_status <- df %>%
  filter(Year == 2010) %>%
  group_by(Status) %>%
  summarize(
    Mean_GDP = mean(GDP, na.rm = TRUE),
    Median_GDP = median(GDP, na.rm = TRUE),
    Min_GDP = min(GDP, na.rm = TRUE),
    Max_GDP = max(GDP, na.rm = TRUE)
  )

print(statistik_gdp_status)
```

# Nomor 2

```{r, warning=FALSE}
library(readxl)
df2 <- read_excel("D:/UNAIR/SEMESTER 4/Komstat/Dataset Komputasi Statistika M2.xlsx")
df2[, 2:10] <- sapply(df2[, 2:10], as.numeric)
```

### 1. Buat vektor Y
```{r}
Y <- df2$Y
print(Y)
```
```{r}
is.vector(Y)
```

### 2. Buat matriks X
```{r}
X <- as.matrix(cbind(1, df2[, 2:10]))
print(X)

```
```{r}
class(X)
```
### 3. Beta
```{r}
beta <- solve(t(X) %*% X) %*% t(X) %*% Y
print(beta)
```

