---
title: "Regresi Linear Berganda"
author: "Harvest Walukow"
date: "2024-05-02"
output: pdf_document
---

## Nomor 1

```{r}
data1 <- data.frame(penjualan <- c(72,76,78,70,68,80,82,65,62,90),
                    jumlah_iklan <- c(12,11,15,10,11,16,14,8,8,18),
                    jumlah_endorse <- c(5,8,6,5,3,9,12,14,3,10))

model1 <- lm(penjualan ~ jumlah_iklan + jumlah_endorse,data1)
summary(model1)
```

-   Model: penjualan = 43.0547 + 2.2630 × (jumlah iklan) + 0.4548 × (jumlah endorse)

-   R-squared adalah 0.9199, yang berarti sekitar 91.99% variabilitas dalam penjualan dapat dijelaskan oleh jumlah iklan dan jumlah endorse

-   Nilai p-value (0.0001453) bahwa setidaknya satu variabel independen secara signifikan mempengaruhi variabel dependen

## Nomor 2

```{r}
library(readr)
concrete <- read_csv("D:/UNAIR/SEMESTER 2/METSTAT/PRAK METSTAT AFTER UTS/concrete.csv")
head(concrete)

model2 <- lm(strength ~ cement + slag + ash + water + superplastic + coarseagg + fineagg + age, data = concrete)
summary(model2)
```

-   Model: strength = -23.3312 + 0.1198 × (cement) + 0.1039 × (slag) + 0.0879 × (ash) - 0.1499 × (water) + 0.2922 × (superplastic) + 0.0181 × (coarseagg) + 0.0202 × (fineagg) + 0.1142 × (age)

-   Semua variabel kecuali coarseagg dan fineagg memiliki p-value yang sangat rendah (\< 0.05), menunjukkan signifikansi statistik yang kuat terhadap strength

-   R-squared adalah 0.6155, yang berarti sekitar 61.55% variabilitas dalam kekuatan beton dapat dijelaskan oleh model ini (cukup baik)

-   P-value untuk F-statistik sangat rendah, menunjukkan bahwa keseluruhan model regresi tersebut signifikan secara statistik

## Nomor 3

```{r}
library(tidyverse)
library(datarium)
data("marketing", package = "datarium")
head(marketing, 4)

Y = marketing$sales
X1 = marketing$youtube
X2 = marketing$newspaper
X3 = marketing$facebook

#Building Model
model3 <- lm(Y ~ X1 + X2 + X3, data = marketing)
summary(model3)

#Delete variabel newspaper
model3b <- lm(Y ~ X1 + X3, data = marketing)
summary(model3b)
```

-   Variabel newspaper tidak signifikan secara statistik terhadap variabel dependen (p-value 0.86) sehinggga dapat dihapus. Model: sales = 3.5053 + 0.0458 × (youtube) + 0.1880 × (facebook)

-   Dengan nilai adjusted R-squared 0.8962, maka sekitar 89.6% variabilitas dalam penjualan dapat dijelaskan oleh variabel independen yang ada dalam model

-   Karena p-value sangat rendah, maka model secara keseluruhan signifikan.

## Nomor 4

```{r}
data4 <- data.frame(y <- c(1.45, 1.93, 0.81, 0.61, 1.55, 0.95, 0.45, 1.14, 0.74, 0.98, 1.41, 0.81, 0.89, 0.68, 1.39, 1.53, 0.91, 1.49, 1.38, 1.73, 1.11, 1.68, 0.66, 0.69, 1.98),
                    x1 <- c(0.58, 0.86, 0.29, 0.2, 0.56, 0.28, 0.08, 0.41, 0.22, 0.35, 0.59, 0.22, 0.26, 0.12, 0.65, 0.7, 0.3, 0.7, 0.39, 0.72, 0.45, 0.81, 0.04, 0.2, 0.95),
                    x2 <- c(0.71, 0.13, 0.79, 0.2, 0.56, 0.92, 0.01, 0.6, 0.7, 0.73, 0.13, 0.96, 0.27, 0.21, 0.88, 0.30, 0.15, 0.09, 0.17, 0.25, 0.30, 0.32, 0.82, 0.98, 0.00))

model4 <- lm(y ~ x1 + x2, data = data4)
summary(model4)
```

-   Persamaan regresi: y = 0.4335 + 1.653 × x1 + 0.0039 × x2

-   x1 memiliki p-value yang sangat rendah (\< 0.001), signifikan secara statistik dalam memprediksi y. Namun, variabel x2 memiliki p-value yang tinggi (0.958), tidak signifikan

-   R-squared adalah 0.9399, yang berarti sekitar 93.99% variabilitas dalam y dapat dijelaskan oleh model ini

-   Model secara keseluruhan signifikan secara statistik
